【裁判字號】    90,聲再,358
【裁判日期】    900831
【裁判案由】    聲請再審
【裁判全文】
臺灣高等法院刑事裁定                              九十年度聲再字第三五八號
    再審聲請人  臺灣高等法院檢察署檢察官
    受判決  人  甲○○
右列聲請人因受判決人妨害自由等案件，對於本院中華民國九十年三月三十日第二審
確定判決（九十年度上訴字第四０一號），聲請再審，本院裁定如左：
    主  文
本件毀損部分開始再審。
    理  由
一、台灣高等法院檢察署檢察官聲請意旨略以：Ｎ七─五七九號營業自小客車，本即
    是告訴人許明珠之配偶王志峰所有，此有汽車新領牌照登記書影本附第一審卷第
    六十頁，惜為台灣高等法院九十年度上訴字第四０一號判決所未能斟酌。再經函
    交通部公路局台中區監理所豐原監理站查證結果Ｎ七─五七九號營業小客車於八
    十七年七月八日其登記車主為王志峰亦有台中區監理所豐原監理站九十年六月十
    三日九０中監豐字第九００八三九０號函及其附件足憑，是告訴人許明珠以配偶
  身分獨立提出告訴，依刑事訴訟法第二百三十三條第一項規定，自屬合法，原判
    決諭知不受理顯不妥適等語。
二、按有罪、無罪、免訴或不受理之判決確定後，為受判決人之不利益聲請再審，必
    其聲請之理由合於刑事訴訟法第四百二十二條各款所定原因之一者，始准許之，
    又法院認為有再審理由者，應為開始再審之裁定，刑事訴訟法第四百三十五條第
    一項亦有明定。次按刑事訴訟法第四百二十二條第三款所謂「發現確實之新證據
    」係指當時已經存在，而發見在後或審判時未經注意之證據，且能證明原確定判
    決所確定之事實為錯誤而言，又判決以後成立之文書，其內容係根據另一證據作
    成，而該另一證據係成立於事實審法院判決之前者，應認為有新證據之存在，如
    出生證明係根據判決前早已存在之醫院病歷表所作成；存款證明係根據判決前已
    存在之存款帳簿所作成而言（最高法院三十五年特抗字第二一號、七十五年台上
    字第七一五一號判例意旨參照）。亦即該「新證據」須可證明原確定判決所認定
    之事實為錯誤之「確實性」外，尚須具備該證據係在事實審法院於判決前已存在
    ，因未經發見，不及調查斟酌，或審判時未經注意，至其後始行發見之「新規性
    」特質，二者均屬不可或缺。
三、經查：
  (一)就新證據之「新規性」部分：查公訴人所執之台中區監理所豐原監理站中監豐字
    第九００八三九０號函，雖係判決後成立之文書，惟該函內容係根據車號Ｎ七─
    五七九號營業小客車之汽車新領牌照登記書所作成，而該登記書係成立於事實審
    法院判決之前者，故該函之內容在判決當時已存在，又該登記書業經告訴人於原
    訴訟程序中提出（見原第一審卷二第六十頁），惟因審判時未經注意，致未審酌
    ，其後始行發見者，依前開判例意旨及說明，公訴人所執之中監豐字第九００八
    三九０號函具備新證據之「新規性」。
  (二)就新證據之「確實性」部分：查公訴人執台中區監理所豐原監理站九十年六月十
    三日九０中監豐字第九００八三九０號函為新證據，主張Ｎ七─五七九號營業小
    客車，本是告訴人許明珠配偶王志峰所有，故告訴人許明珠以配偶身分獨立提出
    告訴，依刑事訴訟法第二百三十三條第一項規定係屬合法為由，聲請再審等語。
    查原審法院以車號Ｎ七─五七九號營業小客車之維修估價單（見原第一審卷第五
    十頁）上記載，該營業小客車係在永隆合作社名下，以此認定該車非告訴人所有
    ，且不在告訴人管領力支配之下，認告訴人之告訴不合法。惟台中區監理所豐原
    監理站九０中監豐字第九００八三九０號函之附件資料，汽車新領牌照登記書、
    汽（機）車各項異動登記書等均係國家行政機關（監理機關）就其職務範圍內所
    製作之公文書，再依道路交通安全規則第八條前段規定，汽車牌照包括號牌、行
    車執照及拖車使用證，為行車之許可憑證，由汽車所有人向公路監理機關申請登
    記。而前開公文書內容均載明車號Ｎ七─五七九號營業小客車之車主登記為王志
    峰，依公路監理機關車籍登記之公信力，尚不得僅憑前開維修估價單上之非正式
    記載，遽行推翻前開車籍登記之內容，是以，應認告訴人確為該營業小客車之所
    有權人之配偶，原判決法院就此部分漏未審酌，而該函所認定之事實足以證明其
    並無不受理之原因，足以動搖原確定判決之結果，是公訴人所執之中監豐字第九
    ００八三九０號函具備新證據之「確實性」。
  (三)綜上，聲請人提出之中監豐字第九００八三九０號函，於外觀上已足認若予以審
    酌，將影響原確定判決之結果，足認其並無不受理之原因。故本件再審之聲請為
    有理由。
四、依刑事訴訟法第四百三十五條第一項為開始再審之裁定。
中    華    民    國    九十  年    八      月      三十一            日
                              臺灣高等法院刑事第二十四庭
                                  審判長法  官  陳  貽  男
                                        法  官  李  世  貴
                                        法  官  陳  憲  裕
右正本證明與原本無異。
如不服本裁定應於收受送達後三日內向本院提出抗告書狀。
                                        書記官  劉  育  妃
中    華    民    國      九十    年      九        月       三         日


司法院資訊處製作；財團法人民間司法改革基金會備份。
